臺灣高雄地方法院民事裁定
111年度鳳補字第443號
原      告  遠東國際商業銀行股份有限公司


法定代理人  侯金英  



被      告  潘素慧  
            潘錦輝  
            潘振傑  

上列當事人間請求代位分割遺產事件，本院裁定如下：
    主  文
本件移送臺灣高雄少年及家事法院。
    理  由
一、按訴訟之全部或一部，法院認為無管轄權者，依原告聲請或
    依職權以裁定移送於其管轄法院，民事訴訟法第28條第1 項
    定有明文。次按家事事件法所定家事事件由少年及家事法院
    處理之；因繼承回復、遺產分割、特留分、遺贈、確認遺囑
    真偽或其他繼承關係所生請求事件為丙類事件；因繼承回復
    、遺產分割、特留分、遺贈、確認遺囑真偽或繼承人間因
    繼承關係所生請求事件，得由繼承開始時被繼承人住所地之
    法院或主要遺產所在地之法院法院管轄，家事事件法第2條
    前段、第3條第3項第6款、第70條分別定有明文。而代位分
    割遺產訴訟，所涉者同屬繼承人間之訴訟，被告並得以被代
    位人之一切抗辯對抗代位人，其本質仍與丙類事件相當，應
    屬家事事件（臺灣高等法院暨所屬法院110年法律座談會民
    事類提案第24號研討結果參照）。
二、經查，原告主張被告甲○○積欠債務未清償，為甲○○之債權人
    ，並依民法第242條規定起訴請求分割甲○○與其他被告共有
    繼承自被繼承人潘劉玉珠如附表所示之遺產，本院審酌原告
    所主張之代位權，係屬當事人適格要件，並非訴訟標的，其
    主張之訴訟標的仍應為其所代位之債務人與共同被告等共同
    繼承人間請求分割遺產之權利，核其係屬家事事件法第3 條
    第3 項第6 款所規定之丙類事件之「遺產分割」事件之家事
    事件，且分割遺產訴訟係以搜尋被繼承人潘劉玉珠之全體繼
    承人（民法第1148條第1 項）、定各該繼承人之應繼分比例
    （民法第1138條至1144條）及調查被繼承人之全部遺產狀況
    後，確定被繼承人潘劉玉珠之遺產應如何分配為主要爭點，
    核與分割共有物性質上為處分行為，普通法院受理裁判分割
    共有物訴訟，其審理重點係在尋求對物之共有人適當、公允
    之方法，依原物分配、變價分配，或以原物之一部分配予各
    共有人，他部分變賣以價金分配於各共有人，俾解消物之共
    有狀態，使其分歸各共有人單獨所有（民法第824 條第2 項
    ），兩者顯然有別，揆諸前揭說明，自屬家事事件法所稱丙
    類事件，而附表所示之遺產所在地位於高雄市鳳山區，且高
    雄市設有少年及家事法院，本件應由臺灣高雄少年及家事法
    院管轄。玆原告向無管轄權之本院起訴，顯係違誤，爰依職
    權將本件移送於該管轄法院。
三、依民事訴訟法第28條第1項，裁定如主文。
中    華    民    國   111    年    12    月     9    日
                  鳳山簡易庭  法  官  謝琬萍
以上正本係照原本作成。　　　　　　　　　　
如對本裁定抗告須於裁定送達後10日內向本院提出抗告狀，並繳
納裁判費新臺幣1,000元。 
中　　華　　民　　國　　111 　年　　12　　月　　12　　日
                              書記官   林麗文　



附表：
編號  1 高雄市○○區○○○段00000地號土地 2 高雄市○○區○○○段000○號建物（門牌號碼：高雄市○○區○○街00巷0號）